【裁判字號】    95,花訴,14
【裁判日期】    950912
【裁判案由】    違反毒品危害防制條例
【裁判全文】
臺灣花蓮地方法院刑事判決              95年度花訴字第14號
聲  請  人  臺灣花蓮地方法院檢察署檢察官
被      告  甲○○
上列被告因違反毒品危害防制條例案件，經檢察官聲請簡易判決
處刑（95年度毒偵字第406、408、409、410號），本院花蓮簡易
庭認不宜以簡易判決處刑，改移本院依通常程序審理，因被告於
準備程序中就被訴事實為有罪之陳述，經本院合議庭裁定由受命
法官獨任行簡式審判程序，判決如下：
    主  文
甲○○連續施用第一級毒品，處有期徒刑捌月；又連續施用第二
級毒品，處有期徒刑伍月。應執行有期徒刑壹年。
    事實及理由
一、本案除補充、更正下述部分外，其餘犯罪事實、證據及應適
    用法條，均引用檢察官聲請簡易判決處刑書之記載（如附件
    ）：
  (一)犯罪事實：「甲○○前因違反毒品危害防制條例之施用毒品
    案件，經裁定送觀察、勒戒後，認無繼續施用毒品之傾向，
    由本院於民國87年11月14日以87年度易字第341號判決免刑
    確定，並由臺灣花蓮地方法院檢察署檢察官於87年11月16日
    以87年偵字第3757號為不起訴處分確定。仍不知悔改，於上
    開免刑判決及不起訴處分確定後5年內，復基於施用第一級
    毒品海洛因及施用第二級毒品安非他命之概括犯意，自92年
    10 月30日某時起至94年6月15日晚間某時止，連續在其花蓮
    縣鳳林鎮○○路○段245號住處等地，分別施用第一級毒品
    海洛因及第二級毒品安非他命多次，嗣分別於92年10月30日
    上午8時30分、93年1月7日晚間8時、93年12月12日中午12時
    11分、94年6月15日凌晨1時30分，為警採驗其尿液，均呈嗎
    啡及甲基安非他命陽性反應而查獲。嗣經本院依修正前毒品
    危害防制條例之規定，以93年度毒聲字第151號裁定執行觀
    察、勒戒後，認有繼續施用毒品之傾向，再經本院以94年度
    毒聲字第181號裁定執行強制戒治」。
  (二)證據：「被告甲○○於本院準備程序及審理中之自白（本院
    卷第22、28頁）」、「又被告前因施用毒品案件，經裁定送
    觀察、勒戒後，認無繼續施用毒品之傾向，經本院於87年11
    月14日以87年度易字第341號判決免刑確定，並由臺灣花蓮
    地方法院檢察署檢察官於87年11月16日以87年度偵字第3757
    號為不起訴處分確定；及本案被告嗣經本院依修正前毒品危
    害防制條例之規定，以93年度毒聲字第151號裁定執行觀察
    、勒戒後，認有繼續施用毒品之傾向，再經本院以94年度毒
    聲字第181號裁定執行強制戒治，此有其臺灣高等法院被告
    前案紀錄表及上開裁定、不起訴處分書等各1份在卷可稽」
    。
  (三)應適用法條：「按受有期徒刑之執行完畢，或受無期徒刑或
    有期徒刑一部之執行而赦免後，再犯裁判上一罪之連續犯時
    ，是否構成累犯，應以最初行為之犯罪時作為計算累犯成立
    與否之標準，至其犯罪行為終了於何時，則非所問。另連續
    犯實施中如法律有變更，其一部觸犯舊法，一部涉及新法時
    ，應依最後行為時之新法處斷，並無行為後法律變更須比較
    新舊法適用之問題（最高法院93年度台非字第273號刑事判
    決意旨參照）。查被告於前案觀察、勒戒完畢經免刑判決及
    檢察官不起訴處分後，5年內再犯本件施用第一級及第二級
    毒品罪，其犯罪時間復自92年10月30日起迄毒品危害防制條
    例修正後之93年1月18日止，依前揭說明，應依最後行為時
    之法律即修正後之現行毒品危害防制條例處斷，即應依法追
    訴；況本件被告已依舊法規定裁定送勒戒處所觀察、勒戒，
    且認有繼續施用毒品傾向，已如前述，依舊法規定亦應依法
    追訴，是不論適用新法或舊法，被告均應依法追訴處罰，本
    件起訴程序並無違誤，合先敘明」、「按被告行為後，刑法
    業於95年7月1日修正施行，應依新刑法第2條第1項之規定，
    定其準據法。次按行為後法律有變更者，適用行為時之法律
    。但行為後之法律有利於行為人者，適用最有利於行為人之
    法律，修正後刑法第2條第1項前段及但書分別定有明文。又
    比較新舊法，應綜合罪刑全部之結果而為比較；就比較之結
    果，需為整體之適用，不能割裂分別適用各該有利於行為人
    之法律。查：(1)修正後刑法第56條刪除連續犯規定，惟上開
    被告先後多次連續施用第一級毒品海洛因、第二級毒品安非
    他命之犯行，時間緊接，手法相同，顯各係基於概括犯意反
    覆為之，分別應論以連續犯，而非分論併罰，故比較新舊法
    之結果，以修正前刑法第56條之連續犯規定，較有利於被告
    。(2)被告行為時之修正前刑法第51條第5款規定：『數罪併
    罰，分別宣告其罪之刑，依左列各款定其應執行者：5.宣告
    多數有期徒刑者，於各刑中之最長期以上，各刑合併之刑期
    以下，定其刑期。但不得逾20年』，修正後同條款則規定：
    『宣告多數有期徒刑者，於各刑中之最長期以上，各刑合併
    之刑期以下，定其刑期。但不得逾30年』，比較之結果，修
    正後規定並無較有利於行為人，是應適用修正前之規定定其
    應執行刑。綜上，綜合比較新舊法之結果，以修正前之刑法
    規定較有利於被告，自應整體適用修正前之刑法對其論處」
    。
二、爰審酌被告連續施用第一級、第二級毒品之期間非短、次數
    亦多，難認其有徹底戒除毒癮之決心，惟念其犯後坦承犯行
    ，態度良好，及其犯罪動機、目的、手段、素行狀況等一切
    情狀，就其所犯兩罪分別量處如主文所示之刑，並定其應執
    行刑。
三、依刑事訴訟法第452條、第299條第1項前段、第273條之1第1
    項、第310條之2、第454條第2項，毒品危害防制條例第10條
    第1項、第2項，刑法第2條第1項前段、第11條前段、修正前
    刑法第56條、第51條第5款，判決如主文。
四、如不服本判決，應於判決送達後10日內，向本院提出上訴狀
    （應附繕本）。
本案經檢察官李殷財到庭執行職務。
中    華    民    國    95    年    9     月    12    日
                  刑事第二庭    法  官  林韋岑
上列正本證明與原本無異。
如對本判決不服，應於送達後10日內，向本院提出上訴狀。（應
抄附繕本）
                                書記官
中    華    民    國    95    年     9    月    13    日
附錄本判決論罪科刑法條：
毒品危害防制條例第10條：
施用第一級毒品者，處6月以上5年以下有期徒刑。
施用第二級毒品者，處3年以下有期徒刑。


司法院資訊處製作；財團法人民間司法改革基金會備份。
